【裁判字號】    92,重上更(四),63
【裁判日期】    921029
【裁判案由】    違反麻醉藥品管理條例
【裁判全文】
臺灣高等法院花蓮分院刑事判決                九十二年度重上更(四)字第六三號
    上訴人即被告  乙○○
    指 定辯護 人  甲○○律師
右上訴人即被告因違反麻醉藥品管理條例案件，不服臺灣花蓮地方法院八十六年度訴
字第一０二號中華民國八十六年七月十六日第一審判決（起訴案號：臺灣花蓮地方法
院檢察署八十六年度偵字第一五五號），提起上訴，經判決後由最高法院第四次發回
，本院判決如左：
    主  文
原判決關於非法販賣化學合成麻醉藥品及定執行刑部分撤銷。
乙○○非法販賣化學合成麻醉藥品，處有期徒刑壹年陸月。扣案之安非他命拾壹包（
驗餘淨重捌點壹陸公克）沒收。
      事  實
一、乙○○與郭春伸係朋友關係，民國（下同）八十五年十二月二十五日晚上七點多
    ，郭春伸打電話給乙○○說要買安非他命，乙○○即基於非法販賣化學合成麻醉
    藥品安非他命牟利之犯意，同意販賣並約郭春伸於同日晚上九時許，在花蓮縣富
    里鄉竹田村義民廟前交貨；旋於同日晚上九時許，先至花蓮縣富里鄉○○村○○
    路六十七號綽號「鯊魚」之詹錦雄住處，以新台幣（下同）一萬五千元之價格，
    向詹錦雄販入安非他命十一包，含袋毛重十‧九公克（詹錦雄非法販賣安非他命
    部分業經本院判處罪刑並經最高法院駁回上訴確定），隨後攜帶上開安非他命至
    義民廟前等候，預計以二萬元之價格賣給郭春伸。適接獲該處常有毒品交易而前
    往巡邏之花蓮縣警察局玉里分局警察陳瑞祥等看到乙○○打電話，覺得可疑，上
    前盤查，而扣得上開安非他命十一包。乙○○被帶回玉里分局後，於被發覺販賣
    安非他命之犯行前，向承辦之警員陳瑞祥自首犯罪並接受裁判。
二、案經花蓮縣警察局玉里分局報請臺灣花蓮地方法院檢察署檢察官偵查起訴。
      理  由
一、訊據上訴人即被告對於前開時地為警查扣安非他命十一包之事實固不諱言，惟矢
    口否認販賣安非他命之犯行，辯稱：警訊時被刑求，以電擊棒電，一進警察局就
    被用毛巾蒙著眼睛，叫我說出賣給誰，我根本不認識郭春伸，向詹錦雄所購得之
    安非他命係欲供己吸用，被查獲安非他命時是打電話請朋友載我回家；偵查中為
    求能夠交保回去作農，所以承認販賣安非他命給郭春伸云云。
二、經查：
（一）被告於警訊時已供承八十五年十二月二十五日晚間九時三十分，在花蓮縣富里
      鄉竹田村義民廟前被查獲之安非他命十一包（含袋毛重十‧九公克），係在花
      蓮縣富里鄉○○村○○路六十七號綽號「鯊魚」之詹錦雄住處，以一萬五千元
      向詹錦雄所購得，而準備販賣的，其當時在等待買主郭春伸；郭春伸曾於同日
      晚上七點多打電話給被告，說要買安非他命，被告乃約郭春伸於當日晚上九點
      在義民廟前交貨，準備賣給郭春伸二萬元，郭春伸曾向詹錦雄購買安非他命，
      此次因詹錦雄不賣給郭春伸，所以郭春伸便要求被告替他調貨；被告務農維生
      ，因為販賣安非他命比較好賺，所以想販賣安非他命等情（警訊卷第一、二頁
      ）。
（二）雖被告於八十五年十二月二十六日偵訊中，檢察官問以在玉里分局有無被打時
      ，被告答稱「有，被電擊棒打」；惟當檢察官續問在警訊中所言實在否時，被
      告答稱「實在」，並供承安非他命是於八十五年十二月二十五日晚上被查獲前
      半小時，以一萬五千元跟詹錦雄買的，預計以二萬元賣給郭春伸，郭春伸於八
      十五年十二月二十五日晚上七點打電話跟被告說他要買安非他命等情（偵查卷
      第九至十一頁），所述仍與警訊時之供詞相符。本院更一審時，證人即花蓮縣
      警察局玉里分局警員陳瑞祥亦結證並無以電擊棒打被告，當時已搜到安非他命
      ，無刑求之必要（本院更(一)卷第十八、十九頁）。茍於警訊時遭刑求，何以於
      偵查中不即表示警訊中所述不實在，而仍供承販賣安非他命？足見被告於警訊
      中之自白係出於任意性，其所為被電擊棒刑求之辯，不足採取。
（三）被告供出毒品來源為詹錦雄後，詹錦雄於八十五年十二月二十五日，在花蓮縣
      富里鄉○○村○○路六十七號住處，非法販賣安非他命十一包予被告，得款一
      萬五千元之犯行，業經檢察官移送本院併案審理，查證屬實，判處詹錦雄連續
      非法販賣化學合成麻醉藥品罪刑，並經最高法院駁回上訴確定，有本院八十六
      年度上訴字第七五號刑事判決乙份附卷可稽（本院更(二)卷第九十四至一００頁
      ）。再查扣之安非他命十一包經送法務部調查局鑑定結果，確係甲基安非他命
      ，亦有該局八十六年五月七日八六陸字第八六０二八四八一號檢驗通知書乙紙
      在卷可憑（原審卷第二十四頁）。被告務農維生，僅係小康，此經其供明在卷
      ，苟係單純供己吸用，衡諸常情，應無一次購入偌多安非他命之理。足徵被告
      之自白與事實相符，所辯被查獲之安非他命係欲供己吸用云云，無非卸責之詞
      ，殊不足採。其以一萬五千元向詹錦雄購得安非他命後，預計以二萬元賣給郭
      春伸以賺取差價，而有牟利之意圖，已極顯然。
（四）證人詹錦雄於原審及本院審理時雖否認曾販賣安非他命與被告；證人郭春伸於
      原審審理時亦否認相約向被告購買安非他命，甚至否認認識被告。惟詹錦雄或
      郭春伸如承認販賣安非他命給被告或欲向被告購買安非他命，對於其等均屬不
      利，要難期待其等為真實之供述，自不能以其等否認販賣安非他命給被告或欲
      向被告購買安非他命，遽以否定被告上開自白之真實性。本件事證明確，被告
      犯行堪以認定。
三、核被告所為，係犯麻醉藥品管理條例第十三條之一第二項第一款之非法販賣化學
    合成麻醉藥品罪。其既係基於販賣之故意販入安非他命，雖未及售出，仍屬販賣
    既遂（最高法院六十七年度台上字第二五００號判例、七十三年度台上字第四一
    五號判決意旨參照），公訴人認係販賣未遂，尚有誤會。查毒品危害防制條例業
    於八十七年五月二十日公布施行，依同條例第二條第二項第二款、第四條第二項
    規定，已將安非他命改列為第二級毒品管理，其販賣第二級毒品者，處無期徒刑
    或七年以上有期徒刑，得併科新台幣七百萬元以下罰金，較麻醉藥品管理條例第
    十三條之一第二項第一款之法定本刑為重，依刑法第二條第一項但書之規定，應
    適用較有利於被告之行為時舊法即麻醉藥品管理條例之規定論處。又被告被查扣
    上開安非他命而被帶回警局後，於承辦之警員陳瑞祥發覺被告販賣安非他命之犯
    行前，自動供出其向詹錦雄購買安他命欲賣予郭春伸之犯行，並接受裁判，已合
    於自首之規定，依法減輕其刑。另被告供出毒品來源為詹錦雄，因而破獲詹錦雄
    ，已如前述，依上開條例第十三條之三規定，再減輕其刑，並遞減之。原審對被
    告論罪科刑，固非無見。惟原審認定被告犯罪時間為八十五年十二月二十六日晚
    上七時許，與事實不符；又扣案之安非他命根據扣案物品清單記載為十一包含袋
    重十‧九公克，驗餘淨重依法務部調查局檢驗通知書之記載為八‧一六公克，顯
    知上開八‧一六公克不含包裝，原審認係含包裝之淨重，尚有疏誤；又被告於行
    為後，毒品危害防制條例業於八十七年五月二十日公布，原判決未及比較適用，
    亦有未合；復未依自首及供出毒品來源因而破獲之規定減輕其刑，於法有違。被
    告上訴否認販賣安非他命，雖無理由，惟原判決關於此部分既有可議，即屬無可
    維持，應由本院將此部分連同定執行刑部分予以撤銷改判。爰審酌被告犯罪之動
    機、目的、手段、販賣數量及犯罪後之態度等一切情狀，量處如主文第二項所示
    之刑。扣案之安非他命十一包驗餘淨重八‧一六公克，為違禁物，應予宣告沒收
    。
據上論斷，應依刑事訴訟法第三百六十九條第一項前段、第三百六十四條、第二百九
十九條第一項前段，麻醉藥品管理條例第十三條之一第二項第一款、第十三條之三，
刑法第二條第一項但書、第十一條前段、第六十二條前段、第三十八條第一項第一款
，判決如主文。
本案經檢察官翟光軍到庭執行職務。
中      華      民      國      九十二      年    十    月    二十九    日
                                  審判長法官  吳  鴻  章
                                        法官  張  健  河
                                        法官  林  慶  煙
右為正本證明與原本無異。
如不服本判決，應於判決送達後十日內向本院提出上訴狀。其未述理由者，並應於
提出上訴狀後十日內向本院補提理由狀(須附繕本)。
                                      書記官  陳  萬  山
中    華      民      國      九十二      年    十    月    二十九    日
附錄    本判決論罪科刑法條：
麻醉藥品管制條例 (舊 88.06.02 以前)第十三條
麻醉藥品，限供醫藥及科學上之需用。不得非法輸入、製造、運輸、販賣
、持有、施打或吸用。


司法院資訊處製作；財團法人民間司法改革基金會備份。
